# （原创）外商投资企业设立实务——（十四）外商投资企业增资

提问人：RISER 萨拉 时间：2013-10-17 14:33:35
可不可以以外方所持有境外企业的股权增资？

回答人：chenyiwei
应该是没有禁止性的规定。你可以看到现在上市公司也有发行股份购买境外公司股权的案例。